【裁判字號】    97,審抗,357
【裁判日期】    971104
【裁判案由】    損害賠償
【裁判全文】
臺灣高雄地方法院民事裁定             97年度審抗字第357號
抗  告  人  乙○○
相  對  人  甲○○
上列當事人間請求損害賠償事件，抗告人對於中華民國97年10月
13日本院高雄簡易庭97年度雄簡調字第523 號裁定，提起抗告，
裁定如下：
    主  文
原裁定廢棄，發回本院高雄簡易庭。
    理  由
一、本件抗告意旨略以：伊於民國97年4 月29日就相對人侵害伊
    專利權之損害賠償請求聲請核發支付命令，並經鈞院於同年
    5 月2 日核發97年度促字第27119 號支付命令。嗣因相對人
    於同年月22日聲明異議而視同起訴，鈞院乃命伊補繳裁判費
    ，伊亦已繳納在案，則依民事訴訟法第27條規定，本件之管
    轄法院應為鈞院，原法院誤認無管轄權而移送至智慧財產法
    院，尚有不當，爰請求廢棄等語。
二、按依智慧財產案審理法第37條規定，本法施行前已繫屬於地
    方法院及高等法院之智慧財產民事事件，其法院管轄及審理
    程序依下列規定：1.依其進行程度，由該法院依本法所定程
    序終結之，其已依法定程序進行之訴訟程序，其效力不受影
    響。2.地方法院已為之裁判，經上訴或抗告，其卷宗尚未送
    上訴或抗告法院者，應送智慧財產第二審法院。第23條案件
    及其附帶民事訴訟於本法施行前已繫屬於各級法院者，其以
    後之訴訟程序，應由各該繫屬法院依本法之規定終結之。但
    本法施行前已依法定程序進行之訴訟程序，其效力不受影響
    。另同法施行法第2 條亦規定本法施行前已繫屬於地方法院
    第一審簡易訴訟程序或第一審小額訴訟程序之智慧財產民事
    事件，於本法施行後，應裁定改依本法所定訴訟程序，並由
    原法官繼續審理。可見有關智慧財產之案件係由智慧財產法
    院管轄或由普通法院管轄，原則上係以該案件係於該法施行
    前或施行後繫屬為判斷依據。如於施行前已繫屬者，即由各
    已繫屬之法院自行審結，若於施行後始繫屬者，則得移轉至
    智慧財產法院管轄。而智慧財產法院係自97年7 月1 日起始
    依該法開始運作及受理案件，則依上開條文規定，在97年6
    月30日前已繫屬之案件，即應由各繫屬之法院依智慧財產案
    件審理法規定之相關程序為審理，而不得移轉至該法院管轄
    。
三、經查，本件抗告人係於97年4 月29日以相對人有侵害其專利
    權之事實而就損害賠償部分請求聲請核發支付命令，並經本
    院於同年5 月2 日核發97年度促字第27119 號支付命令。嗣
    因相對人於同年月22日聲明異議而依民事訴訟法第519 條第
    1 項規定視同起訴，本院乃命抗告人補繳裁判費，抗告人亦
    已繳納等情，有各該訴訟資料在可稽，則本件應自97年4 月
    29日抗告人聲請支付命令時即發生訴訟繫屬之效力。依上開
    條文規定及說明，本院就本件訴訟即有管轄權。原裁定誤認
    本院無管轄權而移送至智慧財產法院，尚有未洽。抗告意旨
    指摘原裁定不當，求予廢棄，為有理由，應由本院予以廢棄
    ，並發回原法院續為審理。
四、據上論結，本件抗告為有理由，依民事訴訟法第436 條之第
    3 項、第492 條，裁定如主文。
中    華    民    國    97    年    11    月    4     日
                            民事第二庭
                                審判長法  官  林紀元
                                      法  官  甯  馨
                                      法  官  蘇姿月
以上正本係照原本作成。
本裁定不得再抗告。
中    華    民    國    97    年    11    月    4     日
                                      書記官  林怡君


司法院資訊處製作；財團法人民間司法改革基金會備份。
